【裁判字號】    98,易,171
【裁判日期】    980424
【裁判案由】    恐嚇等
【裁判全文】
臺灣士林地方法院刑事判決               98年度易字第171號
公  訴  人  臺灣士林地方法院檢察署檢察官
被      告  乙○○
上列被告因恐嚇等案件，經檢察官提起公訴（98年度偵字第3546
號），因被告於本院準備程序中為有罪之陳述，經本院裁定以簡
式審判程序審理，本院判決如下：
    主  文
乙○○以加害生命及身體之事，恐嚇他人致生危害於安全，處有
期徒刑月，如易科罰金以新臺幣壹仟元折算壹日，扣案之玩具
槍貳把及鋸子壹把（保管字號為臺灣士林地方法院檢察署九十八
年度保管字第七三三號）均沒收之；又損壞他人之電話機，足以
生損害於他人，處拘役拾日，如易科罰金以新臺幣壹仟元折算
壹日。
    事實及理由
一、本件除犯罪事實應更正及補充記載：「於98年2 月26日（起
    訴書誤載為25日）凌晨0 時20分許，攜帶己有之不具殺傷力
    之玩具槍2 把及鋸子1 把」外，其餘犯罪事實、證據及所犯
    法條，均引用檢察官起訴書（如附件）之記載。
二、扣案之玩具槍2 把及鋸子1 把（保管字號為臺灣士林地方法
    院檢察署98年度保管字第733 號），係供犯恐嚇罪所用之物
    ，且為被告乙○○所有，業經其供明在卷，爰依刑法第38條
    第1 項第2 款之規定於恐嚇罪之主文項下諭知沒收。至公訴
    意旨雖聲請就被告乙○○依刑法第87條之規定施以監護處分
    ，然依卷內現存資料尚無從認定被告乙○○之上開行為有刑
    法第19條或第20條之原因，自無適用刑法第87條之餘地，附
    此敘明。
三、依刑事訴訟法第299 條第1 項前段、第273 條之1 第1 項、
    第310 條之2 、第454 條第2 項，刑法第305 條、第354 條
    、第51條第10款、第38條第1 項第2 款，刑法施行法第1 條
    之1， 判決如主文。
四、本案經檢察官鄭富城到庭執行職務。
中    華    民    國    98    年    4     月    24    日
                  刑事第五庭法  官  黃雅君
以上正本證明與原本無異。
如不服本判決應於收受判決後10日內向本院提出上訴書狀，並應
應敘述具體理由。其未敘述上訴理由者，應於上訴期間屆滿後20
日內向本院補提理由書(均須按他造當事人之人數附繕本)「切勿
逕送上級法院」。
                            書記官  簡湘雲
中    華    民    國    98    年    4     月    24    日
附件：
臺灣士林地方法院檢察署檢察官起訴書
                                      98年度偵字第3546號
    被      告  乙○○  男  52歲（民國○○年○○月○○日生）
                        住臺北市○○區○○路1之7號8樓之1
                        (在押)
                        國民身分證統一編號：Ｚ000000000號
上列被告因恐嚇等案件，已經偵查終結，認應該提起公訴，茲將
犯罪事實及證據並所犯法條分敘如下：
            犯罪事實
一、乙○○前在丙○○經營之機車快遞公司工作，因細故懷疑該
    公司派人破壞其架設之廣告旗，欲前往丙○○店內理論，遂
    於民國98年2月25日凌晨0時20分許，前往臺北市○○區○○
    路63巷巷口，竟基於恐嚇犯意，先持玩具槍2把朝向牆壁掃
    射，致在場人以為真槍而心生畏懼，致生危害於他人生命、
    身體安全，又基於毀損犯意，將店內2具電話之電話線扯斷
    ，致電話機2具，（價值共約新臺幣（下同）1400元）受損
    不堪使用，車行員工陳春華見狀上前攔阻，乙○○竟以槍托
    敲擊陳春華之頭部 (傷害部分未據告訴)，又自腰間抽出攜
    帶之折疊式鋸子砍劈陳春華未果，2人遂在地上發生扭打，
    嗣經丙○○報警前來處理當場查獲。
        證據並所犯法條
一、證據清單及待證事實：
┌──┬──────────┬─────────────┐
│編號│證   據   名   稱   │  待   證    事    實     │
├──┼──────────┼─────────────┤
│ 一 │被告於偵查中供述    │被告於上揭時、地帶玩具槍、│
│    │                    │鋸子到場，有毆打陳春華，拉│
│    │                    │斷電話線等事實            │
├──┼──────────┼─────────────┤
│ 二 │告訴人丙○○於警詢指│告訴人到場後發現被告與陳春│
│    │述                  │華頭部均受傷，且2台電話受 │
│    │                    │損共價值1400元之事實      │
├──┼──────────┼─────────────┤
│ 三 │證人陳春華於警詢、偵│被告於上揭時、地，飲酒後來│
│    │查中證述            │車行，懷疑車行破壞他做生意│
│    │                    │而鬧事，先持2把玩具槍掃射 │
│    │                    │，又扯下電話，並持1把槍敲 │
│    │                    │打其頭部2下，證人搶下槍枝 │
│    │                    │掉落地上後，被告另以折疊式│
│    │                    │鋸子砍向證人肩膀，2人在地 │
│    │                    │上發生扭打等事實。        │
├──┼──────────┼─────────────┤
│ 四 │贓證物品清單        │被告所有玩具槍2把、鋸子1支│
│    │                    │扣案足稽                  │
├──┼──────────┼─────────────┤
│ 五 │槍枝動能初篩報告表1 │被告所持玩具槍2把無法發射 │
│    │紙、槍枝與鋸子照片、│彈丸，但有裝填瓦斯氣體，足│
│    │現場照片共4張       │以混淆使人誤認係真槍，且被│
│    │                    │告隨身帶鋸子，足生危害於他│
│    │                    │人生命、身體安全。        │
├──┼──────────┼─────────────┤
│ 六 │被告健保紀錄、國軍北│證明被告自97年9月間至國軍 │
│    │投醫院病歷影本      │北投醫院看診憂鬱症之事實。│
└──┴──────────┴─────────────┘
二、核被告乙○○所為，係犯刑法第305條之恐嚇罪嫌、第354條
    之毀損罪嫌。上開2罪，犯意個別，行為互殊，請分論並罰
    。末請審酌被告罹有環境適應障礙及疑似重度憂鬱症，其情
    狀足認有再犯之虞，請併參酌刑法第87條規定，若符合該條
    規定，併諭知施以監護處分，以資矯治。
三、依刑事訴訟法第251條第1項提起公訴。
    此    致
臺灣士林地方法院
中    華    民    國    98    年    3     月    31    日
                                   檢察官  甲 ○ ○
本件正本證明與原本無異
中    華    民    國    98    年    4     月    6     日
                                   書記官
所犯法條：
中華民國刑法第305條
以加害生命、身體、自由、名譽、財產之事，恐嚇他人致生危害
於安全者，處2年以下有期徒刑、拘役或3百元以下罰金。
中華民國刑法第354條
毀棄、損壞前二條以外之他人之物或致令不堪用，足以生損害於
公眾或他人者，處2年以下有期徒刑、拘役或5百元以下罰金。


司法院資訊處製作；財團法人民間司法改革基金會備份。
